台灣雲林地方法院刑事判決　　　　　　　　　　　　　　九十一年度易字第六一號
　　公　訴　人　台灣雲林地方法院檢察署檢察官
　　被　　　告　乙○○
右列被告因毀棄損壞案件，經檢察官聲請簡易判決（九十年度偵字第三六０六號），
本院虎尾簡易庭認不宜以簡易判決處刑，由本院改依通常程序審理，並判決如左︰
    主  文
乙○○損壞他人之小客車板金，足以生損害於他人，處罰金伍仟元，罰金如易服勞役
以參佰元折算壹日。
    事  實
一、乙○○於民國九十年七月十五日十七時三十分許，因不滿甲○○將車牌Ｓ２－６
    ８８８自小客車停放其位於雲林縣褒忠鄉○○村○○路二二之十號之住宅前，竟
    基於毀損之故意，持柺杖敲擊上開車輛之擋風玻璃及右前側車身，致右前側車身
    板金凹陷二處，足以生損害於甲○○。
二、案經甲○○訴由雲林縣警察局虎尾分局報請台灣雲林地方法院檢察署檢察官偵查
    起訴。
    理  由
一、被告乙○○雖於最後審理期日未到場，惟其於之前在本院審理時，辯稱「是她的
    車子停在我家門口動不得，我跟她說，她叫我把車子打壞，我就用枴杖輕輕的敲
    她的車子擋風玻璃二下，接觸的部分是枴杖底的橡皮墊，車子擋風玻璃完全沒有
    怎樣，告訴人就說要給我死，然後就把車開離開，離開二十幾分鐘後才去派出所
    報案。」「那是她自己打的，打完她自己去報案的。」
二、證人即告訴人甲○○於本院審理中供稱：
    法官問
        提示警訊照片，玻璃破在那裡？（並告要旨）
    證人答
        他是用枴杖敲乘客座前面的玻璃，共敲了三下，我當時是坐在駕駛座上，車
        子有二個小孩，一個五歲、一個六歲，小孩都嚇哭了，玻璃沒有破，有敲的
        痕跡。
    法官問
        接著敲板金嗎？
    證人答
        他總共敲了三下，我怕他傷害我的小孩，所以我就把車開走‧‧
    法官問
        你何時發現板金凹下去？（提示警訊照片）
    證人答
        （指車子板金的地方）有二個地方，我的車子是新車。
        我報完案警察就用警車帶我到現場要被告到派出所作筆錄，被告不肯去，我
        做完筆錄要開車回家時，才發現我的車子板金有凹陷。
    法官問
        你怎麼推斷板金是被告打的？
    證人答
        因我的車子是新車。
    法官問
        你研判被告何時打的？
    證人答
        被告敲打擋風玻璃時，可能是反彈回來打到。
三、經查：(一)被告與證人均提到被告持拐杖打擋風該小客車的擋風玻璃，此部分即無
    爭執。(二)只是，為什麼被告不承認敲打板金，證人也表示未看到被告打板金，板
    金竟然凹陷呢？(1)本院認為，被告所指「那是她自己打的，打完她自己去報案的
    。」云云，不合常理，應該不致於如此。(2)證人推測之詞，固不得採為證據。而
    檢察官請求勘驗上述小客車之凹陷痕跡，以查明有無留下拐杖敲打之跡證云云，
    但是，證人甲○○表示該小客車已修好，是以，已無從勘驗。然而，本院依雲林
    縣警察局虎尾分局卷內留存的小客車照片所顯示板金凹陷的情形、位置，研判該
    凹陷應是被告持拐杖打乘客座前方的擋風玻璃時，拐杖反彈回來打到右前側板金
    ，所造成的。(3)被告不承認打板金，應是為了逃避民、刑事責任。至於告訴人之
    所以沒看到，衡情應是在被告敲打乘客座擋風玻璃時，只注意看著眼前的擋風玻
    璃會不會破碎，以便閃躲，致未注意到拐杖揮下時打到板金的情形。(三)至於此一
    損壞板金之結果，是否亦為被告故意所造成？本院認為，其既持拐杖打被告之小
    客車，即有意損壞該車，至於揮打中打到何處，難認被告有意控制。從而，也可
    以認定該小客車板金之損壞，是在被告故意毀損的範圍內。
二、核被告乙○○所為，係犯刑法第三百五十四條損壞他人之小客車板金足以生損害
    於他人罪。本院審酌：(1)被告尚無犯罪前科，有卷附被告全國前案紀錄表一件在
    卷可稽，(2)店家將路邊視為私有地，極力刁難，致一般駕駛人不易找到路邊停車
    位，乃至有如本案被告表現出俗稱的「路霸」行為，揮打、損壞車輛，著實令人
    極度嫌惡；(3)然而，嫌惡某個國民，並不能立即反應為對於該國民自由的剝奪，
    而應考慮到侵害法益的性質、侵害的程度，以符合比例原則。本案中，被告所侵
    害的對象是物，而非人，再者，車輛損壞情形並不嚴重，檢察官請求對被告判處
    拘役五十九日的自由刑，本院認為，以被告侵害法益之性質、程度，科以自由刑
    ，顯然違反比例原則，是以，處以五千元罰金刑，並諭知易服勞役之折算標準，
    應是適當之處罰。
三、被告經合法傳喚，無正當理由不到庭，惟本院認為係應處罰金之案件，爰不待其
    到庭陳述，逕行判決如主文。
四、據上論斷，應依刑事訴訟法第四百五十二條、第二百九十九條第一項前段、第三
    百零六條，刑法第三百五十四條、第四十二條第二項，罰金罰鍰提高標準條例第
    一條前段、第二條，判決如主文。
本案經檢察官林禎瑩到庭執行職務。
中　　　華　　　民　　　國　　　九十一　年　　　五　　　月　　二十九　　日
                                      台灣雲林地方法院刑事第一庭
                                              法  官  林  輝  煌
右正本證明與原本無異。
如不服本判決，應於送達後十日內向本院提出上訴狀（須附繕本），上訴於台灣高等
法院台南分院。
告訴人或被害人對於本判決如有不服，而請求檢察官上訴者，其上訴期間之計算以檢
察官收受判決正本之日期為準。
                                              書記官  陳  美  華
中　　　華　　　民　　　國　　　九十一　年　　　五　　　月　　二十九　　日
附錄本案論罪科刑法條全文：
中華民國刑法
第三百五十四條
  毀棄、損壞前二條以外之他人之物或令致不堪用，足以生損害於公眾或他人者，處
  二年以下有期徒刑、拘役或五百元以下罰金。
（本條文之罰金刑，應依罰金罰鍰提高標準條例之規定，提高為十倍）
